# 请问这种情况是否为关联方？是否要披露？

提问人：binyuan630 时间：2018-04-19 14:59:02
请问这种情况是否为关联方？是否要披露？ A公司与B公司历年都有交易往来， 2017 年之前双方是非关联方。A公司的股东有 2 名、均系自然人； 2017 年 9 月，A的 2 名自然人股东均出任B公司董事一职； 2018 年 1 月，A公司的 2 名自然人股东投资的C公司成为B公司的大股东。 进行A公司 2017 年年审，请问这种情况AB是否为关联方？要如何披露？

回答人：chenyiwei
A的两名股东可以控制A，同时均担任B的董事，且C为B的大股东，故基于实质重于形式原则判断，A、B之间构成关联方的可能性较大。